臺灣高等法院刑事判決　　　　　　　　 94年度上訴字第502號
上　訴　人
即　被　告　丙○○
選任辯護人　劉立恩　律師
　　　　　　黃賜珍　律師
上列上訴人因毒品危害防制條例案件，不服臺灣基隆地方法院93
年訴字第4 號，中華民國93年12月21日第一審判決（起訴案號：
臺灣基隆地方法院檢察署92年度偵字第3417號），提起上訴，本
院判決如下：
    主    文
原判決撤銷。
丙○○共同連續販賣第一級毒品，處無期徒刑，褫奪公權終身。
扣案第一級毒品海洛因拾壹包（驗餘淨重壹拾陸點捌柒公克）沒
收銷燬之；電子磅砰壹個、小型分裝袋伍拾玖個、中型分裝袋玖
拾陸個及ＰＡＮＡＳＯＮＩＣ─ＧＤ５５行動電話壹支均沒收；
犯罪所得新台幣肆萬零伍佰元沒收之，如全部或一部不能沒收時
，以其財產抵償之。又共同連續販賣第二級毒品，處有期徒刑捌
年。扣案第二級毒品安非他命包（驗餘淨重點肆肆公克）沒
收銷燬之；犯罪所得新台幣壹萬捌仟元沒收之，如全部或一部不
能沒收時，以其財產抵償之。應執行無期徒刑，褫奪公權終身。
扣案第一級毒品海洛因拾壹包（驗餘淨重壹拾陸點捌柒公克）、
第二級毒品安非他命包（驗餘淨重點肆肆公克）均沒收銷燬
之；電子磅砰壹個、小型分裝袋伍拾玖個、中型分裝袋玖拾陸個
及ＰＡＮＡＳＯＮＩＣ─ＧＤ５５行動電話壹支均沒收；犯罪所
得新台幣伍萬捌仟伍佰元沒收之，如全部或一部不能沒收時，以
其財產抵償之。
    事    實
一、丙○○（綽號阿地）與其已成年之女友甲○○（綽號巧巧，
    未經起訴）共同基於意圖營利販賣第一級毒品海洛因及第二
    級毒品安非他命之概括犯意，連續於附表所示之時地，以其
    門號0000000000號之行動電話洽談買賣事宜及交貨地點，或
    取貨時再以電話聯絡開門之方式，以附表所示之價格販賣第
    一級毒品海洛因及第二級毒品安非他命予綽號「光偉」等人
    （有關犯罪時間、地點、交易之數額及交易方式，詳如附表
    所示)，嗣經警循線先於民國92年9月30日，向台灣台北地方
    法院檢察署申請通訊監察書，對丙○○使用之門號00000000
    00號行動電話實施監聽錄音及至現場查察，另於同年10月13
    日，向台灣台北地方法院申請搜索票，旋於同日下午 5時許
    ，持搜索票至基隆市○○區○○街60之3號5樓丙○○住處實
    施搜索，並扣得第一級毒品海洛因11包（驗餘淨重 16.87公
    克）、第二級毒品安非他命3包（驗餘淨重 3.44公克）；供
    販賣毒品所用之電子磅砰一個、門號0000000000號PANASONI
    C-GD55行動電話一支；及供分裝預備之小型分裝袋59個、中
    型分裝袋96個。
二、案經台北市政府警察局萬華分局報請台灣基隆地方法院檢察
    署檢察官偵查起訴。
    理    由
一、右揭事實，業據被告丙○○於警訊及偵查中均供承有分裝販
    賣毒品之事實，然辯稱係幫不詳姓名年籍綽號「小林」之成
    年男子販賣云云，嗣至原審及本院審理時則矢口否認有販賣
    毒品情事，並辯稱：扣案物品均係為供其自己施用，電信監
    聽內容所言交易，係買賣冬蜜及虎頭蜂酒，要與毒品無涉云
    云。
二、經查：
(一)本案係依台灣台北地方法院檢察署檢察官依法核發通訊監察
    書對被告所使用之0000000000行動電話實施監聽，有通訊監
    察書在卷可按，依電信監聽錄音帶及依該錄音帶制作之譯文
    內容，業經原審勘驗並經被告確認為其與他人之對談及內容
    均屬無誤，此有原審勘驗筆錄一件在卷可按，而核該電信錄
    音內容，被告與綽號「阿宏」、「武財」（即蘇武財）、「
    阿東」、「光偉」、「阿Ｂ」、「大粒」及其他不詳男子之
    對談內容有：「有貨嗎？」、「有東西沒？」、「要多少？
    13,000」、「向你拿1張」、「拿2張」「再處理 2,000」、
    「要多少？22,000哦？」、「拿東西拿 2,000，硬的也有哦
    ，那拿1,000硬的」、「男的還有沒有？」、「半個9,000」
    、「拿半個半」等語，核其內容均屬暗語，而均未言及所買
    賣物品名稱、數量，然購買者眾，被告又稱其所販售者非單
    一物品，則依上開對話內容以觀，在交易過程中均未言及買
    受物之名稱及數量，要與一般正常買賣商情不符，況如被告
    所言係販賣冬蜜或虎頭蜂酒，因均屬液態，則不是以瓶裝，
    即是以桶裝，則何以數量以『張』或『半個』、『半個半』
    稱呼？顯有可疑。參以現今毒品交易市場『男的、硬的』係
    指安非他命，『女的、軟的』則指海洛因，此於法院審理眾
    多之毒品刑事案件中屢見不鮮，故此一事實於法院已顯著並
    為法院職務上所已知之事，顯見被告係以電話與買受人直接
    以金額、數量及代號等暗語進行買賣毒品，其於警訊及偵查
    中自承有分裝販賣毒品之事實，應與事實相符，被告辯稱『
    男的、硬的』是虎頭蜂酒，係販賣冬蜜或虎頭蜂酒云云，均
    係飾卸之詞，要不足採。至被告於警、偵訊中辯稱是依綽號
    「小林」指示分裝交貨，不知價格，非其販賣云云，然觀之
    上開電信監聽錄音內容，毒品買受者均係直接與被告 (被告
    綽號為「阿地」）洽談買賣事宜，並未言及「小林」之人，
    或有「小林」指示向被告取貨之事，毒品交易之款項亦係由
    被告或被告之女友甲○○收取，則究竟有無被告所稱「小林
    」之人，甚或被告受「小林」之人指示分裝販售毒品，已有
    可疑，顯係被告臨訟杜撰之人，尚難憑採。此外，復有經法
    務部調查局及台北市政府警察局分別鑑驗之第一級毒品海洛
    因11包（驗餘淨重16.87公克）、第二級毒品安非他命3包（
    驗餘淨重3.44公克）、及門號0000000000號PANASONIC-GD55
    行動電話一支扣案足資佐証；另有通聯紀錄、電信監聽錄音
    帶暨譯文暨現場搜索照片影本 8紙等在卷可稽；又扣案電子
    磅砰一個及小型分裝袋59個、中型分裝袋96個，顯係用於販
    售分裝之用，是本案被告販賣毒品之事証已臻明確，自應依
    法論科。
(二)証人蘇武財於原審固証稱：「於92年10月 4日下午8時6分許
    以0000000000號發話予被告之內容為其所播打，其前有向被
    告買冬蜜尚欠4,500元，該日又購買2,000元，冬蜜係約 2公
    升桶裝，價格300至600元（新台幣，下同），虎頭蜂酒只買
    過一瓶，類似大瓶高梁瓶裝，500元；另同年月7日下午 3時
    41分許之內容，則是購買虎頭蜂酒，買500元，之前尚欠1,0
    00元，故當天說 1,500元。」等語，惟與被告所供稱：其與
    証人蘇武財買賣虎頭蜂酒較多，冬蜜較少，虎頭蜂酒以玻璃
    瓶裝，一瓶售予蘇武財1,000或1,500元，冬蜜則以類似保特
    瓶裝，一瓶售1,000，10月7日蘇武財打電話來，即是購買一
    瓶虎頭蜂酒 1,500元云云（參見原審93年11月16日審判筆錄
    ），二人就買賣之物品及價格所述內容均不相同，且觀之被
    告與蘇武財錄音對話內容 (見附表編號2、11、12)，蘇武財
    苟如係購買虎頭蜂酒或冬蜜，何以不直稱其物品之名稱而竟
    以暗語表之，且指名係購買「男的」 (按指安非他命）（見
    附表編號11），顯見證人蘇武財所證無非附和被告之詞，不
    足採信。至被告於本院調查時另舉證人乙○○證述有在被告
    處託售虎頭蜂酒或冬蜜事，縱為屬實，應與本案販賣毒品無
    涉，蓋依被告所言，冬蜜一瓶售價 1,000元，虎頭蜂酒一瓶
    售價1,500元，然依附表錄音對話之交易款項，動輒 2、3千
    元，多者達 13000元，應非虎頭蜂酒或冬蜜之價格可擬，是
    被告所辯附表之對話係販賣虎頭蜂酒或冬蜜云云，自係卸責
    之詞，殊難憑採。
(三)另証人蘇武財於原審證稱：除電話中依被告指示將錢交被告
    女友甲○○（巧巧）外，冬蜜或虎頭蜂酒 (按應係毒品) 亦
    均是經由被告女友交付等語（見原審一卷第 249頁），核與
    電話內容相符，參以電信監聽內容，甲○○亦有與不詳姓名
    男子交涉毒品之內容（以一般毒品別稱之茶磚稱呼），是本
    案甲○○既經手本案買賣之毒品暨金錢等構成要件行為，則
    其與被告有犯意聯絡及行為分擔，亦堪認定，附此敘明。
三、核被告所為，係犯毒品危害防制條例第 4條第1項、第2項之
    販賣第一、二級毒品罪。被告與其已成年之女友甲○○二人
    就前開販賣犯行，有犯意聯絡及行為分擔，均為共同正犯。
    被告持有第一級毒品海洛因及第二級毒品安非他命之低度行
    為，應為販賣之高度行為所吸收，不另論罪。又被告多次販
    賣第一級毒品海洛因及第二級毒品安非他之犯行，時間密接
    ，又犯構成要件相同之罪名，顯各係基於概括之犯意，為連
    續犯，各依刑法第56條規定以一罪論，並加重其刑，惟因所
    犯法定刑為死刑及無期徒刑部分，依刑法第64條第 1項及第
    65 條第1項之規定，不得加重。被告所犯販賣第一級毒品海
    洛因及第二級毒品安非他二罪間，犯意各別，行為互異，應
    予分論併罰。原審予以被告論罪科刑，固非無見，惟查，被
    告販賣第一級毒品海洛因及第二級毒品安非他二罪間，犯意
    各別，行為互異，犯罪構成要件亦不同，依法應予分論併罰
    ，如前所述，原判決以被告圖利販賣，其中有同時販賣第一
    級及二級毒品予同一人之犯行，應係一行為觸犯二不同罪名
    之想像競合犯，應從一重之販賣第一級毒品罪處斷云云，容
    有違誤。被告上訴意旨猶執陳詞否認販賣毒品，雖不足取，
    惟原判決既有可議，應由本院將原判決撤銷改判。爰審酌被
    告年輕力壯，不思戮力工作，竟以販毒營利，且販賣毒品易
    擴散毒源，危害社會至鉅，本案查扣毒品數量雖少，然被告
    犯後仍飾詞圖卸等一切情狀，量處如主文第二項所示之刑，
    並定其應執行之刑，其中販賣第一級毒品部分，因量處無期
    徒刑，並依法褫奪公權終身。扣案第一級毒品海洛因11包（
    驗餘淨重16.87公克）、第二級毒品安非他命3包（驗餘淨重
    3.44公克），不問屬於犯人與否，均應依法宣告沒收銷燬之
    。另電子磅砰一個、門號00 00000000號 PANASONIC-GD55行
    動電話一支，係供販賣毒品所用之物；小型分裝袋59個、中
    型分裝袋96個，則係供分裝預備之用，且均為被告所有，業
    據其供明在卷，併應依法宣告沒收之。至如附表所示，被告
    販賣毒品所得財物計58,500元，亦應依法宣告沒收之，復因
    未扣案，如全部或一部不能沒收時，以其財產抵償之。
據上論斷，應依刑事訴訟法第369條第1項前段、第364條、第299
條第1項前段，毒品危害防制條例第4條第1項、第2項、第18條第
1項前段、第19條第1項，刑法第11條前段、第28條、第56條、第
51條第4款、第37條第1項、第38條第1項第2款，判決如主文。
本案經檢察官王安明到庭執行職務。
中　　華　　民　　國　　94　　年　　7 　　月　　6 　　日
                  刑事第十七庭審判長  法  官  吳啟民
                                      法  官  施俊堯
                                      法  官  蘇隆惠
以上正本證明與原本無異。
如不服本判決，應於收受送達後十日內向本院提出上訴書狀，其
未敘述上訴之理由者並得於提起上訴後十日內向本院補提理由書
（均須按他造當事人之人數附繕本）。
                                      書記官  周素秋
中　　華　　民　　國　　94　　年　　7 　　月　　6 　　日
附錄：本案論罪科刑法條全文
毒品危害防制條例第4條第1項、第2項：
製造、運輸、販賣第一級毒品者，處死刑或無期徒刑；處無期徒
刑者，得併科新臺幣1000萬元以下罰金。
製造、運輸、販賣第二級毒品者，處無期徒刑或7年以上有期徒
刑，得併科新臺幣700萬元以下罰金。
毒品危害防制條例第18條第1項前段：
查獲之第一、二級毒品及專供製造或施用第一、二級毒品之器具
，不問屬於犯人與否，均沒收銷燬之；
毒品危害防制條例第19條第1項：
犯第4條至第9條、第12條、第13條或第14條第1項、第2項之罪者
，其供犯罪所用或因犯罪所得之財物，均沒收之，如全部或一部
不能沒收時，追徵其價額或以其財產抵償之。
附表：
┌──┬────┬───┬────┬────────┬────┬────┐
│編號│時間    │地點  │買受人  │錄音對談內容    │買賣物品│備註    │
│    │  　    │    　│（電話）│                │及金額  │        │
├──┼────┼───┼────┼────────┼────┼────┤
│一  │九十二年│基隆市│綽號「光│《譯文第９頁》  │第一級毒│犯罪所得│
│    │十月二日│七堵區│偉」之姓│光偉：「我要過去│品海洛因│一萬三千│
│    │二十時五│福一街│名不詳男│　　　找你。」  │，代價一│元。    │
│    │分許    │六十之│子      │阿地：「好啊，要│萬三千元│        │
│    │        │三號附│（０九二│　　　多少。」  │。      │        │
│    │        │近之Ｏ│五００七│光偉：「一萬三。│        │        │
│    │        │Ｋ超商│三六八）│　　　」        │        │        │
│    │        │      │        │阿地：「我好啊。│        │        │
│    │        │      │        │　　　」        │        │        │
│    │        │      │        │《譯文第１０頁》  │        │        │
│    │        │      │        │光偉：「我到一樣│        │        │
│    │        │      │        │　　　的地方。」│        │        │
│    │        │      │        │阿地：「ＯＫ那。│        │        │
│    │        │      │        │　　　」        │        │        │
│    │        │      │        │光偉：「好好。」│        │        │
├──┼────┼───┼────┼────────┼────┼────┤
│二  │九十二年│臺北縣│蘇武財  │《譯文第頁》  │第二級毒│犯罪所得│
│    │十月四日│汐止市│（０九一│武財：「我另外還│品安非他│連同前購│
│    │二十時六│南昌街│七０二八│　　　要那種的ㄟ│命，代價│買毒品所│
│    │分許    │八號  │八０六）│　　　。」      │二千元，│得計六千│
│    │        │      │        │阿地：「多少？」│並返還前│五百元。│
│    │        │      │        │武財：「再處理兩│欠四千五│        │
│    │        │      │        │　　　千。」    │百元。  │        │
│    │        │      │        │阿地：「你錢先拿│        │        │
│    │        │      │        │　　　給她（指女│        │        │
│    │        │      │        │　　　友巧巧），│        │        │
│    │        │      │        │　　　等我回去再│        │        │
│    │        │      │        │　　　打給你。」│        │        │
│    │        │      │        │武財：「我六千五│        │        │
│    │        │      │        │　　　元全拿給姐│        │        │
│    │        │      │        │　　　啊就好了，│        │        │
│    │        │      │        │　　　你回來直接│        │        │
│    │        │      │        │　　　繞過來我家│        │        │
│    │        │      │        │　　　拿給我就好│        │        │
│    │        │      │        │　　　了。」    │        │        │
│    │        │      │        │阿地：「好啊」  │        │        │
├──┼────┼───┼────┼────────┼────┼────┤
│三  │九十二年│基隆市│綽號「光│《譯文第頁》  │第一級毒│犯罪所得│
│    │十月四日│信義區│偉」之姓│光偉：「２」    │品海洛因│二千元。│
│    │二十二時│基隆港│名不詳男│阿地：「兩千哦？│，代價二│        │
│    │二分許  │碼頭港│子      │　　　..你去基隆│千元。  │        │
│    │        │務局附│（０九二│　　　港碼頭那等│        │        │
│    │        │近    │五００七│　　　，我上高速│        │        │
│    │        │      │三六八）│　　　，在港務局│        │        │
│    │        │      │        │　　　那等，你差│        │        │
│    │        │      │        │　　　不多五分鐘│        │        │
│    │        │      │        │　　　後再出來。│        │        │
│    │        │      │        │　　　」        │        │        │
│    │        │      │        │光偉：「好啦」  │        │        │
├──┼────┼───┼────┼────────┼────┼────┤
│四  │九十二年│基隆市│綽號「阿│《譯文第頁》  │約零點九│(一)犯罪所│
│    │十月五日│七堵區│Ｂ」之姓│阿Ｂ：「你那有東│公克之第│　得四千│
│    │二十時許│福一街│名不詳男│　　　西沒？」  │一級毒品│　五百元│
│    │        │六十之│子      │阿地：「要多少？│海洛因，│(二)「一個│
│    │        │三號  │（０九五│　　　」        │代價四千│　」指毒│
│    │        │      │八七五五│阿Ｂ：「你那怎麼│五百元。│　品海洛│
│    │        │      │一八三）│　　　算？」    │        │　因重一│
│    │        │      │        │阿地：「半個九千│        │　錢約零│
│    │        │      │        │　　　。」      │        │　點三七│
│    │        │      │        │阿Ｂ：「拿四一啊│        │　五公克│
│    │        │      │        │　　　。」      │        │　，半個│
│    │        │      │        │阿地：「四一啊四│        │　指五分│
│    │        │      │        │　　　千五。」  │        │　約一點│
│    │        │      │        │                │        │　八公克│
│    │        │      │        │                │        │　；「四│
│    │        │      │        │                │        │　一」指│
│    │        │      │        │                │        │　四分之│
│    │        │      │        │                │        │　一，二│
│    │        │      │        │                │        │　點五分│
│    │        │      │        │                │        │　，約零│
│    │        │      │        │                │        │　點九公│
│    │        │      │        │                │        │　克。  │
├──┼────┼───┼────┼────────┼────┼────┤
│五  │九十二年│基隆市│綽號「光│《譯文第頁    │第一級毒│犯罪所得│
│    │十月六日│七堵區│偉」之姓│光偉：「我拿２個│品海洛因│二千元。│
│    │十四時五│福一街│名不詳男│　　　差一千好不│，代價二│        │
│    │十四分許│六十之│子      │　　　好？」    │千元。  │        │
│    │        │三號  │（０九二│阿地：「好啊，你│        │        │
│    │        │      │五００七│　　　拿要多少？│        │        │
│    │        │      │三六八）│　　　」        │        │        │
│    │        │      │        │光偉：「２千，差│        │        │
│    │        │      │        │　　　一千我晚上│        │        │
│    │        │      │        │　　　就拿給你。│        │        │
│    │        │      │        │　　　」        │        │        │
│    │        │      │        │阿地：「好啊！」│        │        │
├──┼────┼───┼────┼────────┼────┼────┤
│六  │九十二年│基隆市│綽號「阿│《譯文第頁》  │零點五公│(一)所得三│
│    │十月六日│七堵區│東」姓名│阿東：「我想要向│克之第一│　千元。│
│    │十七時五│福一街│不詳之男│　　　你拿東西拿│級毒品海│(二)「硬的│
│    │十一分許│六十之│子      │　　　兩千，啊你│洛因，代│　」指安│
│    │        │三號附│（０九二│　　　硬的有沒有│價二千元│　非他命│
│    │        │近    │六五七九│　　　？」      │及第二級│　。    │
│    │        │      │七六二）│阿地：「有啊。」│毒品安非│        │
│    │        │      │        │阿東：「硬的也有│他命，代│        │
│    │        │      │        │　　　哦！那拿一│價一千元│        │
│    │        │      │        │　　　千元硬的。│。      │        │
│    │        │      │        │　　　」        │        │        │
│    │        │      │        │阿地：「好啊。」│        │        │
├──┼────┼───┼────┼────────┼────┼────┤
│七  │九十二年│基隆市│綽號「光│《譯文第頁》  │第一級毒│犯罪所得│
│    │十月六日│七堵區│偉」之姓│光偉：「３」    │品海洛因│三千元。│
│    │十九時五│福一街│名不詳男│阿地：「好啊。」│，代價三│        │
│    │十三分許│六十之│子      │光偉：「ＯＫ還是│千元。  │        │
│    │        │三號  │（０九二│　　　怎樣？」  │        │        │
│    │        │      │五００七│阿地：「好啊，你│        │        │
│    │        │      │三六八）│　　　來樓下啦！│        │        │
│    │        │      │        │　　　」        │        │        │
│    │        │      │        │光偉：「好」    │        │        │
├──┼────┼───┼────┼────────┼────┼────┤
│八  │九十二年│基隆市│綽號「阿│《譯文第頁》  │零點四五│犯罪所得│
│    │十月六日│七堵區│宏」姓名│阿宏：「我向你拿│公克之第│二千元。│
│    │二十二時│福一街│不詳之男│　　　兩張好不好│一級毒品│        │
│    │三十四分│六十之│子      │　　　？」      │海洛因，│        │
│    │許      │三號  │（０九二│阿地：「我現在在│代價二千│        │
│    │        │      │二六九０│　　　臺北，二十│元。    │        │
│    │        │      │四八二）│　　　分鐘後會回│        │        │
│    │        │      │        │　　　來。」    │        │        │
│    │        │      │        │阿宏：「不然，我│        │        │
│    │        │      │        │　　　二十分鐘後│        │        │
│    │        │      │        │　　　再打給你。│        │        │
│    │        │      │        │　　　」        │        │        │
│    │        │      │        │阿地：「好啊。」│        │        │
├──┼────┼───┼────┼────────┼────┼────┤
│九  │九十二年│基隆市│姓名不詳│《譯文第頁》  │零點九公│(一)犯罪所│
│    │十月七日│七堵區│之男子  │男子：「你那有東│克之第一│　得四千│
│    │八時十分│福一街│（０九七│　　　西嗎？」  │級毒品海│　五百元│
│    │許      │六十之│一００八│阿地：「有啊！怎│洛因，代│　。    │
│    │        │三號四│九六０）│　　　麼會沒有。│價四千五│(二)「半個│
│    │        │樓    │        │　　　」        │百元。  │　半」指│
│    │        │      │        │男子：「半個半，│        │　毒品海│
│    │        │      │        │　　　我到樓下打│        │　洛因二│
│    │        │      │        │　　　給你。」  │        │　點五分│
│    │        │      │        │阿地：「好。」  │        │　，約零│
│    │        │      │        │《譯文第頁》  │        │　點九公│
│    │        │      │        │男子：「我到了。│        │　克。  │
│    │        │      │        │　　　」        │        │        │
│    │        │      │        │阿地：「你從樓梯│        │        │
│    │        │      │        │　　　上來。」  │        │        │
│    │        │      │        │男子：「好。」  │        │        │
├──┼────┼───┼────┼────────┼────┼────┤
│十  │九十二年│基隆市│綽號「大│《譯文第頁》  │零點九公│犯罪所得│
│    │十月七日│七堵區│粒」姓名│大粒：「半個半，│克之第一│四千五百│
│    │十四時十│福一街│不詳之男│　　　我到樓下打│級毒品海│元。    │
│    │二分許  │六十之│子      │　　　給你。」  │洛因，代│        │
│    │        │三號  │（０九二│阿地：「好啊！」│價四千五│        │
│    │        │      │七三七六│                │百元。  │        │
│    │        │      │二六七）│                │        │        │
├──┼────┼───┼────┼────────┼────┼────┤
│十一│九十二年│基隆市│蘇武財  │《譯文第頁》  │第二級毒│(一)犯罪所│
│    │十月七日│七堵區│（０九一│武財：「男的還有│品安非他│　得一千│
│    │十五時四│福一街│七０二八│　　　沒有？..拿│命，代價│　五百元│
│    │十一分許│六十之│八０六）│　　　一千五，我│一千五百│　。    │
│    │        │三號四│        │　　　等一會兒過│元。    │(二)「男的│
│    │        │樓    │        │　　　去。」    │        │　」指毒│
│    │        │      │        │阿地：「好。」  │        │　品安非│
│    │        │      │        │《譯文第頁》  │        │　他命。│
│    │        │      │        │武財：「我在樓下│        │        │
│    │        │      │        │　　　，開門。」│        │        │
│    │        │      │        │阿地：「好。」  │        │        │
├──┼────┼───┼────┼────────┼────┼────┤
│十二│九十二年│基隆市│蘇武財  │《譯文第頁》  │第二級毒│犯罪所得│
│    │十月十一│七堵區│（０九一│武財：「阿兄哦，│品安非他│九千元。│
│    │日十時五│福一街│七０二八│　　　一樣的。」│命，連同│        │
│    │十分許  │六十之│八０六）│阿地：「好。這樣│前欠共計│        │
│    │        │三號四│        │　　　九千了。」│九千元。│        │
│    │        │樓    │        │武財：「我知道。│        │        │
│    │        │      │        │　　　」        │        │        │
│    │        │      │        │《譯文第頁》  │        │        │
│    │        │      │        │武財：「我上去了│        │        │
│    │        │      │        │　　　。」      │        │        │
│    │        │      │        │阿地：「好。」  │        │        │
├──┼────┼───┼────┼────────┼────┼────┤
│十三│九十二年│基隆市│姓名不詳│《譯文第頁》  │第一級毒│犯罪所得│
│    │十月十三│七堵區│男子    │男子：「我要拿一│品海洛因│三千元。│
│    │日一時五│福一街│（０九六│　　　下。」    │，代價三│        │
│    │分許    │一帶  │一二六九│阿地：「好，要多│千元。  │        │
│    │        │      │七０五）│　　　少？」    │        │        │
│    │        │      │        │男子：「３，一樣│        │        │
│    │        │      │        │　　　。」      │        │        │
│    │        │      │        │阿地：「好。」  │        │        │
│    │        │      │        │男子：「那我要去│        │        │
│    │        │      │        │　　　那裡和你拿│        │        │
│    │        │      │        │　　　。」      │        │        │
│    │        │      │        │阿地：「一樣嘛」│        │        │
│    │        │      │        │男子：「好，我現│        │        │
│    │        │      │        │　　　在馬上到。│        │        │
│    │        │      │        │　　　」        │        │        │
└──┴────┴───┴────┴────────┴────┴────┘
